# 请教陈版主，收购公司后，少数股东确认的相关问题

提问人：qzh 周周婷婷 时间：2022-09-08 21:21:12
一、背景：B公司持有D公司90%股权，除股权外无其他资产。C公司持有D公司10%的股权，C公司与B公司的实际控制人相互为直系亲属。D公司有价值 5000 万的土地以及一点点其他资产，土地占总资产的80%以上。甲公司于 2022 年 7 月以1.53亿元购买B公司100%股权（第一次股转）。约定 13 个月之后购买 1700 万购买C公司的10%股权（第二次股转）。第一次股转之后，甲公司要求C公司质押其持有的10%的D的股权给甲公司的兄弟公司乙，已完成质押手续。待 13 个月后，解质押甲就购买。
甲公司购买B公司后，已办理手续，拥有了土地的所有权，并对土地进行开发。C公司作为小股东，不参与土地开发。公司章程未对今后盈利或亏进行约定。目前仅口头了解，C公司在 2022年 7 月至 2023 年 8 月，不承担亏损，不享受利润，不投入资本。
问题：请问陈版主，我们在做第一次股转的时候，甲公司购买B公司100%股权时，是否确认少数股东权益与损益。

回答人：chenyiwei
由于“第一次股转之后，甲公司要求C公司质押其持有的10%的D的股权给甲公司的兄弟公司乙，已完成质押手续。待 13 个月后，解质押甲就购买”，故基本确定 13 个月后将按照约定的固定价格1700 万元（与此前1.53亿元收购90%股权成比例）取得该10%股权，而在该 13 个月内该13%股权对应的损益很可能并不重大（因为D公司属于单一资产实体，且该 13 个月均在开发期内），因此倾向于甲公司在合并报表层面视同为已取得D公司的100%股权，无少数股东权益；将 13 个月后需支付的 1700 万元价款确认为负债。